臺灣臺北地方法院刑事判決　　　　　　　95年度訴字第2059號
公　訴　人　臺灣臺北地方法院檢察署檢察官
被　　　告　甲○○
上列被告因違反毒品危害防制條例案件，經檢察官提起公訴（95
年度毒偵字第3071號），嗣因被告就被訴事實為有罪之陳述，經
本院告知簡式審判程序意旨，並聽取公訴人及被告之意見後，本
院合議庭裁定由受命法官獨任依簡式審判程序審理，判決如下：
    主  文
甲○○施用第一級毒品，累犯，處有期徒刑拾月。
扣案之第一級毒品海洛因壹包（淨重零點零肆公克），沒收銷燬
之，其外包裝壹個及注射針筒壹支，均沒收。
    事  實
一、甲○○前因施用毒品案件，經台灣台中地方法院90年度毒聲
    字第1197號裁定送觀察、勒戒後，認有繼續施用毒品之傾向
    ，再經台灣台中地方法院裁定令入戒治處所施以強制戒治，
    嗣經停止戒治並付保護管束，於民國91年5月23日戒治期滿
    執行完畢，另由台灣台中地方法院檢察署檢察官以91年度戒
    毒偵字第261號為不起訴處分確定。又甲○○前因竊盜案件
    ，經本院於93年8月30日以93年度易字第527號判處有期徒刑
    6月確定，因搶奪案件，經台灣高等法院於92年5月29日以91
    年度上訴字第3658號判處有期徒刑9月確定，因違反毒品危
    害防制條例案件，經本院於92年7月17日以91年度訴字第122
    2號判處有期徒刑10月、4月，應執行有期徒刑1年確定，上
    開4罪並經定應執行有期徒刑2年3月確定，於95年4月6日假
    釋出監並付保護管束，甫於95年6月27日假釋期滿，其未執
    行之刑，以已執行論。詎仍不知悔改，竟於前開強制戒治執
    行完畢釋放後5年內，復基於施用第一級毒品海洛因之犯意
    ，於95年8月上旬某日，在台北縣樹林市友人住處，以針筒
    注射海洛因之方式，施用第一級毒品海洛因乙次。嗣為警於
    同年11月7日17時20分許，在台北縣新店市○○路19巷口查
    獲，並扣得海洛因1包（淨重0.04公克，空包裝重0.2公克）
    及注射針筒1支，始悉上情。
二、案經台北縣政府警察局新店分局報告台灣台北地方法院檢察
    署檢察官偵查起訴。
    理  由
壹、程序方面：
    按本件被告甲○○所犯係死刑、無期徒刑、最輕本刑為3年
    以上有期徒刑以外之罪，其於準備程序就前揭被訴事實為有
    罪之陳述，經受命法官告知簡式審判程序之旨，並聽取其與
    公訴人之意見後，本院認無不得或不宜改依簡式審判程序進
    行之處，爰依刑事訴訟法第273條之1第1項、第284條之1，
    裁定本件由受命法官獨任進行簡式審判程序，合先敘明。
貳、實體方面：
一、訊據被告對於上揭犯罪事實坦承不諱，又被告於上揭時地為
    警查獲時所採集之尿液，經送請台灣檢驗科技股份有限公司
    以氣相層析質譜儀分析法（GC/MS）檢驗之結果，雖呈鴉片
    類陰性反應，此有該公司於95年12月4日出具之濫用藥物尿
    液檢驗報告乙份在卷可憑（見偵查卷第56頁），惟海洛因經
    注射入人體後，約百分之80於24小時內自尿中排出，一般而
    言，尿液中能否驗出嗎啡陽性反應與其投與量、投與途徑、
    採尿時間、個人體質及檢驗方法之靈敏度有關，外國曾有文
    獻報導注射6毫克之海洛因之鹽酸鹽，其代謝物嗎啡的平均
    可檢出時限約為26小時，此經行政院衛生署藥物食品檢驗局
    以81年9月8日、同年2月8日藥檢壹字第8114885號函示明
    確，是以被告自承於上揭時地施用第一級毒品海洛因之時間
    ，距為警查獲後之採尿日期，已相隔約3月之久，自無法檢
    測出海洛因之代謝物反應情形，然扣案之白粉1 包經送驗結
    果，確屬第一級毒品海洛因（淨重0.04公克，空包裝重0.2
    公克）無訛，有法務部調查局95年12月6日調科壹字第09523
    043570號鑑定書乙份在卷可稽（見偵查卷第59頁），此外
    ，復有被告預備供施用第一級毒品海洛因之注射針筒1支扣
    案可資佐證，是被告之自白與事實相符，足徵被告確有於上
    揭時地施用第一級毒品海洛因無訛。
二、查被告前因施用毒品案件，經台灣台中地方法院90年度毒聲
    字第1197號裁定送觀察、勒戒後，認有繼續施用毒品之傾向
    ，再經台灣台中地方法院裁定令入戒治處所施以強制戒治，
    嗣經停止戒治並付保護管束，於91年5月23日戒治期滿執行
    完畢，另由台灣台中地方法院檢察署檢察官以91年度戒毒偵
    字第261號為不起訴處分確定，有台灣高等法院被告前案紀
    錄表乙份附卷可稽，是被告前曾施用毒品，於強制戒治執行
    完畢釋放後，5年內再犯本件施用毒品之罪，業已合於毒品
    危害防制條例第23條第2項所規定「於強制戒治執行完畢釋
    放後，5年內再犯施用毒品之罪」之起訴要件，自應依法追
    訴審判。核被告所為，係犯毒品危害防制條例第10條第1項
    之施用第一級毒品罪。被告持有第一級毒品，復進而施用，
    其持有第一級毒品之低度行為，為施用第一級毒品之高度行
    為所吸收，不另論罪。又被告前因竊盜案件，經本院於93年
    8月30日以93年度易字第527號判處有期徒刑6月確定，因搶
    奪案件，經台灣高等法院於92年5月29日以91年度上訴字第
    3658號判處有期徒刑9月確定，因違反毒品危害防制條例案
    件，經本院於92年7月17日以91年度訴字第1222號判處有期
    徒刑10月、4月，應執行有期徒刑1年確定，上開4罪並經定
    應執行有期徒刑2年3月確定，於95年4月6日假釋出監並付保
    護管束，甫於95年6月27日假釋期滿，其未執行之刑，以已
    執行論，有台灣高等法院被告前案紀錄表乙份可參，其受徒
    刑之執行完畢，5年以內故意再犯本件有期徒刑以上之罪，
    為累犯，應依刑法第47條第1項規定，加重其刑。爰審酌被
    告有麻藥、竊盜、毒品、搶奪等多項前科，竟不知悔改，於
    上開案件執行完畢釋放後，短期內再為本案施用毒品犯行，
    實無可取；惟考量其於事後坦承犯行，態度良好，而施用毒
    品行為於本質上係屬自我戕害行為，並未對社會造成直接而
    過鉅之損害，反社會性之程度應屬較低等一切情狀，酌情量
    處如主文所示之刑，以資懲儆。又扣案之白粉1包經送驗結
    果，確屬第一級毒品海洛因（淨重0.04公克）無訛，已如前
    述，應依毒品危害防制條例第18條第1項前段規定，沒收銷
    燬之，至該海洛因1包之外包裝（空包裝重0.2公克），係用
    於包裹毒品，防其裸露、潮濕，便於攜帶施用，亦係供施用
    毒品所用之物，且係被告所有，此據其供明在卷（見偵查卷
    第8頁），爰依刑法第38條第1項第2款規定，併予宣告沒收
    ，扣案之注射針筒1支，係被告自友人處取得，應為被告所
    有且預備供施用第一級毒品海洛因犯行所用之物，爰依刑法
    第38條第1項第2款規定，併予宣告沒收，附此敘明。
據上論斷，應依刑事訴訟法第273條之1第1項、第299條第1項前
段，毒品危害防制條例第10條第1項、第18條第1項前段，刑法第
11條前段、第47條第1項、第38條第1項第2款，判決如主文。
本案經檢察官孫小萍到庭執行職務。
中　　華　　民　　國　　96　　年　　1 　　月　　29　　日
　　　　　　　　　刑事第十三庭  法　官  鍾素鳳
以上正本證明與原本無異。
如不服本判決，應於送達後10日內，向本院提出上訴狀。
                                書記官  陳鳳瀴
中　　華　　民　　國　　96　　年　　1 　　月　　29　　日
附錄本判決論罪之法條：
毒品危害防制條例第10條
　　施用第一級毒品者，處6月以上5年以下有期徒刑。
　　施用第二級毒品者，處3年以下有期徒刑。
